臺灣高等法院臺中分院刑事判決　　　　　　　　　　九十四年度上訴字第二四四號
　　上　訴　人　臺灣臺中地方法院檢察署檢察官
　　被　　　告　甲○○
右上訴人因被告違反毒品危害防制條例案件，不服臺灣臺中地方法院九十三年度訴字
第二八五七號，中華民國九十三年十二月十七日第一審判決（起訴案號：臺灣臺中地
方法院檢察署九十三年度毒偵字第三九四七號），提起上訴，並經臺灣臺中地方法院
檢察署移
五三一二號），本院判決如左：
    主      文
原判決撤銷。
甲○○連續施用第一級毒品，累犯，處有期徒刑拾月。
扣案殘留微量第一級毒品海洛因殘渣之夾鏈袋壹個沒收銷燬之，注射針筒貳支、勺子
壹支均沒收。
    事      實
一、甲○○曾因施用毒品，先後於民國八十七年六月間、八十八年五月間接受觀察、
    勒戒，均認無繼續施用傾向，分別於八十七年六月二十五日經臺灣臺中地方法院
    判處免刑，及於八十八年六月二日經臺灣臺中地方法院檢察署檢察官不起訴處分
    。又於八十九年間因施用毒品，經檢察官提起公訴並聲請強制戒治，臺灣臺中地
    方法院裁定令入戒治所施以強制戒治，嗣於停止戒治後又經撤銷停止戒治，於九
    十年十二月二十九日強制戒治執行完畢釋放。刑事部分經臺灣臺中地方法院判處
    有期徒刑一年確定，於九十二年七月二十九日假釋，至九十三年一月二十六日縮
    刑期滿以執行完畢論。詎甲○○仍不知戒除毒品，復於上開強制戒治執行完畢釋
    放後之五年內，基於施用毒品之概括犯意，自九十三年九月間起至同年十二月六
    日某時止，連續在臺中縣清水鎮西社里銀聯二村四六號其住處等地，以注射方式
    ，施用第一級毒品海洛因多次，約一天一次。嗣先於九十三年十月一日下午五時
    五十分許，在臺中縣清水鎮○○路一九八之一號前，為警查獲，並經其同意，採
    集其尿液送驗，結果呈嗎啡陽性反應，並扣得甲○○所有殘留微量第壹級毒品海
    洛因殘渣之夾鏈袋一個及其所有供施用海洛因使用之針筒一支、勺子一支（並另
    扣得不詳成份粉末一包）。又於九十三年十二月九日十一時三十五分許，甲○○
    乘坐陳淦洲所駕駛之ＭＱ－二七八八號自小客車，途經臺中縣清水鎮○○路與鰲
    峰路口，為警盤查時，甲○○即將供施打毒品海洛因使用之注射針筒一支藏放於
    座墊下，經警發現乃帶往警局偵辦，並經其同意，採集其尿液送驗，結果呈嗎啡
    陽性反應，並扣得注射針筒一支始查悉上情。
二、案經臺中縣警察局清水分局移送臺灣臺中地方法院檢察署檢察官偵查起訴及移送
    本院併案審理。
    理      由
一、右揭事實，業據被告甲○○於警詢、偵查、原審及本院審理時坦承不諱，且被告
    於九十三年十月一日、十二月九日經警查獲時所採集之尿液，經分別送驗，結果
    均呈嗎啡陽性反應，有該局九十三年十月十五日中山醫學大學附設醫院藥物濫用
    檢測中心檢驗報告書、九十四年一月十九日詮昕科技股份有限公司000000
    00號濫用藥物尿液檢驗報告書各一份附卷可稽（見九十三年度毒偵字第三九四
    七號第四七頁、本院卷第三十八頁），顯見被告之自白與事實相符。此外，復有
    現場照片十幀、臺中縣警察局清水分局委託鑑驗尿液代號與真實姓名對照表、現
    場測繪圖各二紙及特殊血清報告單一紙附卷可稽。又被告曾因施用毒品，先後於
    八十七年六月間、八十八年五月間接受觀察、勒戒，均認無繼續施用傾向，分別
    於八十七年六月二十五日經臺灣臺中地方法院院判處免刑，及於八十八年六月二
    日經臺灣臺中地方法院檢察署檢察官為不起訴處分。又於八十九年間因施用毒品
    ，經檢察官提起公訴並聲請強制戒治，臺灣臺中地方法院裁定令入戒治所施以強
    制戒治，嗣於停止戒治後又經撤銷停止戒治，於九十年十二月二十九日執行完畢
    釋放等情，有臺灣高等法院被告前案紀錄表在卷足憑。本案事證明確，被告於強
    制戒治執行完畢釋放後五年內，再犯本案施用毒品之犯行至堪認定，應依法論罪
    科刑。
二、按海洛因屬毒品危害防制條例第二條第一項第一款所指之第一級毒品，核被告所
    為，係犯毒品危害防制條例第十條第一項之施用第一級毒品罪。被告持有第一級
    毒品海洛因進而施用，其持有之低度行為為施用之高度行為所吸收，爰不另論罪
    。被告先後多次施用第一級毒品之行為，時間密接、犯罪構成要件相同，顯係基
    於概括犯意為之，應依連續犯規定以一罪論，並依法加重其刑。又被告曾因施用
    毒品案件，經原審法院判處有期徒刑一年確定，於九十二年七月二十九日假釋，
    至九十三年一月二十六日縮刑期滿以執行完畢論等情，有臺灣高等法院被告前案
    紀錄表在卷足憑，被告於刑之執行完畢後五年內再犯本件有期徒刑以上之施用毒
    品罪，是為累犯，應依刑法第四十七條規定加重其刑。起訴書被告犯罪事實文未
    載及，而為本院認定成罪部分，既與起訴書載明部分具有連續犯之裁判上一罪關
    係，自為起訴效力所及，本院應併予審判。原審以被告犯罪事證明確，予以論罪
    科刑，固非無見，惟原審未及就與本案有裁判上一罪關係，經檢察官移送本院併
    辦部分併予審理，尚有未洽，檢察官據此上訴非無理由，應由本院予以撤銷改判
    。爰審酌被告前經觀察勒戒及強制戒治，均未能戒除毒癮，猶一再施用毒品、本
    件施用毒品之期間、次數，顯見其易受外界誘惑，戒毒意志不堅、考量施用毒品
    乃自戕行為，影響身心健康，並參酌其犯後坦承犯行之態度等一切情狀，量處如
    主文第二項所示之刑示懲。
三、至扣案之殘留微量第一級毒品海洛因殘渣之夾鏈袋一個，因其上海洛因殘留與夾
    鏈袋已無法析離，應認全部屬毒品，應依法宣告沒收銷燬之，又注射針筒二支、
    勺子一支為被告所有供施用毒品所用之物（注射針筒、勺子原均可供合法用途，
    是尚非「專供」吸毒所用之物。），應依刑法第三十八條第一項第二款宣告沒收
    ，又另扣得粉末一包經鑑定結果並無毒品反應，無從確認其確實成份用途，爰不
    宣告沒收。
據上論結，應依刑事訴訟法第三百六十九條第一項前段、第三百六十四條、第二百九
十九條第一項前段，毒品危害防制條例第十條第一項、第十八條第一項前段，刑法第
十一條、第五十六條、第四十七條、第三十八條第一項第二款，判決如主文。
本案經檢察官乙○○到庭執行職務。
中      華      民      國      九十四  年      三      月      二十三  日
                                臺灣高等法院臺中分院刑事第五庭
                                      審判長法  官　袁　從　楨
                                            法　官　郭　同　奇
                                            法　官　姚　勳　昌
右正本證明與原本無異。
如不服本判決應於收受送達後十日內向本院提出上訴書狀，其未敘述上訴之理由者並
得於提起上訴後十日內向本院補提理由書（均須按他造當事人之人數附繕本）。
                                            書記官  洪  麗  華
中      華      民      國      九十四  年      三      月      二十四  日
毒品危害防制條例第十條
施用第一級毒品者，處六月以上五年以下有期徒刑。
                                                                        Ａ
